【裁判字號】    89,易,1338
【裁判日期】    890711
【裁判案由】    竊盜
【裁判全文】
臺灣高雄地方法院刑事判決                          八十九年易字第一三三八號
    公  訴  人  臺灣高雄地方法院檢察署檢察官
    被      告  甲○○
    指定辯護人  本院公設辯護人丙○○
右列被告因竊盜案件，經檢察官聲請簡易判決處刑（八十九年度偵字第二九四八號）
，嗣因本院高雄簡易庭認為不宜適用簡易程序，簽准改用通常程序審判，本院判決如
左：
    主  文
甲○○竊盜，處罰金陸佰元，如易服勞役，以參佰元折算壹日。
    事  實
一、甲○○意圖為自己不法之所有，於民國八十九年一月二十七日十三時許，在高雄
    市鹽埕區建國市場內，竊取高雄市建國市場自治管理委員會（下稱建國市場管理
    委員會）所有之公秤一個，市價約新台幣四百元，得手後欲攜往中古貨商處出售
    牟利時，在高雄市○○○路與北斗街口為警查獲，並扣得其所竊得之公秤，發還
    該管理委員會。
二、案經高雄市政府警察局鹽埕分局移請臺灣高雄地方法院檢察署檢察官偵查後，聲
    請簡易判決處刑，經本院高雄簡易庭簽准改用通常程序審判。
    理  由
一、訊據被告甲○○固於警訊及偵查中直承上情不諱，惟於本院審理時則雖陳稱有於
    右揭時地撿得該公秤之事實，惟矢口否認有竊取之意圖，辯稱：伊係從事拾荒工
    作，而該公秤是在市場內撿回來的，要撿之前有問過別人，而別人告訴伊該公秤
    是壞的，伊始將該公秤撿拾後欲出售予中古貨商云云。經查：據證人即建國市場
    管理委員會主席乙○○結證稱：被告竊得之公秤半新半舊，平時都固定放在牆上
    攤架位置，在消費者與攤販間對斤兩有爭執時，可作為衡量斤兩之標準，管理員
    下班時會將該公秤收起來放在辦公室內，至於當天公秤放置處，須問管理員丁○
    ○比較清楚等語，準此本院復傳喚證人即建國市場管理委員會管理員丁○○結證
    所述：被告所取得之公秤仍可使用，平常公秤放在辦公室內，亦有可能放在攤架
    旁的路邊，公秤約有七成新等語相符，故由前開證人所述可知被告取得之公秤應
    處於堪用狀態，且有可能係放置於市○○○○○路邊之事實，足以認定。而秤置
    放於市場，依常人客觀經驗上均知係供市場商人論斤秤兩之依憑，即使置於攤架
    旁路邊，亦未可遽憑為係他人所丟棄之物。雖被告係有中度智能障礙之人，此有
    卷附之中華民國身心障礙手冊可資佐憑，惟被告既以拾荒維生，則對於斤兩之判
    斷，實為其日常生活之重要經驗，因此該公秤可否使用，稍加注意即可判斷，何
    待向他人詢問始得明瞭。且被告對於告知伊該公秤係已損害物者，亦無法指明確
    切之人以供本院調查，顯見其警訊及偵查中之自白與事實相符，是以被告前揭辯
    詞，與事實不符，要屬卸責之語，與事實不符，未足信採。此外復有贓物認領保
    管收據一紙在卷可資佐憑，故本件事證明確，被告犯行洵堪認定，應依法論科。
二、核被告所為係犯刑法第三百二十條第一項之竊盜罪。爰審酌被告係罹有中度智能
    障礙，牟生能力本較他人弱勢，且竊得之物價值輕微，及其坦承部分犯行等犯罪
    之動機，所生損害之程度及態度等一切情狀，量處如主文所示之刑，並諭知易服
    勞役之標準，藉資警愓。
據上論斷，應依刑事訴訟法第二百九十九條第一項前段、刑法第三百二十條第一項、
第四十二條第一項，罰金罰鍰提高標準條例第一條前段、第二條，判決如主文。
中      華      民      國      八十九      年      七      月    十一  日
                                臺灣高雄地方法院刑事第二庭
              審判長  法  官  黃三友
                                            法  官  施柏宏
                                            法  官  李代昌
右正本證明與原本無異。
如不服本判決，應於判決送達後十日內，向本院提出上訴狀。
                                            書記官  吳韻芳
中      華      民      國      八十九      年      七      月    十一  日
附錄本判決論罪科刑適用法條
刑法第三百二十條
意圖為自己或第三人不法之所有，而竊取他人之動產者，為竊盜罪，處五年以下有期
徒刑、拘役或五百元以下罰金。
意圖為自己或第三人不法利益，而竊佔他人之不動產者，依前項之規定處斷。


司法院資訊處製作；財團法人民間司法改革基金會備份。
